臺灣高等法院交通事件裁定　　　　　　　　　　　　九十三年度交抗字第四四八號
　　抗　告　人
　　即受處分人　甲○○
右抗告人因違反道路交通管理處罰條例案件，不服臺灣板橋地方法院，中華民國九十
三年四月三十日所為裁定（九十三年度交聲字第七一號），提起抗告，本院裁定如左
：
    主  文
抗告駁回。
    理  由
一、按二輛以上之汽車共同在道路上競駛者，處汽車駕駛人新臺幣三萬元以上九萬元
    以下罰鍰，並當場禁止其駕駛及吊銷其駕駛執照；汽車駕駛人有上開行為者，並
    吊扣該車輛牌照三個月；又汽車駕駛人，曾依第四十三條之規定吊銷駕駛執照者
    ，三年內不得考領駕駛執照，以上道路交通管理處罰條例第四十三條第三項、第
    四項前段及第六十七條第二項分別定有明文。次按汽車駕駛人，有駕駛車輛未隨
    身攜帶駕駛執照之情形者，處新臺幣三百元以上六百元以下罰鍰，並責令補辦登
    記、補照、換照或禁止駕駛，同條例第二十五條第三款亦有規定。
二、經查，本件抗告人人即受處分人甲○○於九十二年十月二十六日凌晨三時十分許
    ，駕駛ＥＶ－四六六一號自用小客車，行經台七乙線十四公里處，因二輛以上汽
    車共同在道路上競駛及駕駛車輛未隨身攜帶駕駛執照，經警攔停掣單當場舉發之
    違規事實，業據：
（一）證人即本件舉發警員朱有亮（桃園縣政府警察局大溪分局霞雲派出所員警）證
      稱：「本件是我所舉發，這項勤務是分局規劃的大型防治飆車勤務，我們是從
      凌晨零點至四點，有三個點，第一個點是蒐證、通報組，第二點是包圍組，第
      三個點是攔截組，如有飆車經過蒐證組確認後，進到包圍跟攔截組中間時，我
      們就會包圍攔停並予以舉發。當天他們十部車就如同我所講的情形，他們進到
      包圍組及攔截組中間後被攔停，我們依照蒐證組給我們的資料開單舉發」等語
      （見原審九十三年四月十三日訊問筆錄第三頁）；
（二）證人即負責本件蒐證警員宋豪傑（桃園縣政府警察局大溪分局員警）證稱：「
      本件違規事件是我負責蒐證的，當天我們的位置是在台七乙線舊路路邊，有十
      輛車子高速行駛經過我們蒐證點，該路段速限四十公里，依照我們目視及經驗
      判斷，這十台車子的車速至少五、六十公里以上，於是我們立刻通報包圍點及
      攔截點，我們認定競駛並不限於兩台車子前後超車，如有一定的起始點，兩台
      車子相互認識等情形（如同庭呈大溪分局取締競駛的資料第四點上面的情形）
      ，我們就會依照競駛的處罰條文來舉發，現場的情形當時我們錄影存證」「該
      路段的速限是四十公里，在蒐證點之前就有告示牌，異議人應該知道速限，依
      照蒐證光碟，這十台車子的車速約五、六十公里‧‧‧當時我們確實有蒐證及
      攔停十台車子，我們組長有叫我們逐一比對，從畫面顯示，竹筍配銷所前，十
      台車子中，有人鳴喇叭示意往前開，其餘車輛就跟著走了，這一點我們在現場
      確實有看到」等語（見原審九十三年四月十三日訊問筆錄第四頁、第六頁）；
（三）並有證人宋豪傑於原審庭呈附卷之桃園縣政府警察局大溪分局取締競駛等相關
      資料，及桃園縣政府警察局九十二年十月二十六日桃警局交字第Ｄ一Ａ０四二
      四五八號舉發違反道路交通管理事件通知單影本一紙、原舉發單位桃園縣政府
      警察局大溪分局檢送之採證光碟片乙片、攔截攝影照片四幀附卷可稽，且經桃
      園縣政府警察局大溪分局查處無誤，有該分局九十二年十二月十二日溪警分交
      字第０九二二０一九二五０號書函影本一份可按。
（四）原審於九十三年四月十三日當庭勘驗上開採證光碟片結果：「一、蒐證組於寂
      靜夜間聽到有引擎呼嘯駛來的聲音開始蒐證，接下來有十輛車，彼此距離約十
      幾公尺以上不等，第一到第九部車子距離較近，第十部車子距離較遠，並不是
      一輛緊接著一輛，而是陸陸續續駛至蒐證組的位置‧‧‧二、這十輛車子在竹
      筍配銷所前停滯聚集該處，並有併排行駛之情形，但是因剛起步故車速並非高
      速行駛，當時蒐證組就立即通報包圍點及攔截點。三、這十台車子遇攔截點已
      回頭行駛，至包夾點就被攔停，十台車子均被包夾點朱警員攔停，並請他們出
      示證件開單，異議人之ＥＶ－四六六一號車輛係攔停車輛畫面顯示的第五台車
      的位置」之情節（見原審九十三年四月十三日訊問筆錄第五頁），核與證人朱
      有亮、宋豪傑二人上開所證述之取締過程大致相符。
三、綜據上開各情，則抗告人確有於上述時地集結二輛以上之汽車共同在道路上競駛
    之違規情事甚明。又抗告人就其於上開時、地駕駛車輛未隨身攜帶駕駛執照之違
    規事實並不爭執，此觀諸原審九十三年四月十三日訊問筆錄第二頁自明。抗告人
    既未就執勤員警之舉發有誤提出相關證據以供調查，卷查亦無任何證據足資證明
    執勤員警有何捏造事實違法取締之不法情事，則執勤員警本其維護交通秩序、安
    全職責所為之舉發，自應受到合法、正確之推定，尚不致因執勤警員蒐證儀器不
    足無法提供確切之車速數據而影響其舉發之正確性（本件舉發單位係針對「競駛
    」加以蒐證舉發，並非舉發抗告人駕車「超速」違規），亦無礙於抗告人確有競
    駛行為之認定。抗告人事後空言否認上開違規行為，無非卸責之詞，不足採信。
四、原審基此認定抗告人確有上開違規事實，以原處分機關援引上開規定，對抗告裁
    處罰鍰共計新臺幣三萬三百元，並吊銷駕駛執照，三年內不得考領駕駛執照及吊
    扣汽車牌照三個月，於法並無違誤或不當之處，而駁回其異議，經核並無不合。
    抗告意旨，仍執前詞，否認有違規行為，為無理由，應予駁回。
據上論斷，應依道路交通案件處理辦法第二十六條，刑事訴訟法第四百十二條，裁定
如主文。
中　　　華　　　民　　　國　　九十三　　年　　　六　　　月　　二十三　　日
                              臺灣高等法院交通法庭
                                  審判長法  官  溫　耀　源
                                        法  官  周  政  達
                                        法  官  吳    　燦
右正本證明與原本無異。
不得再抗告。
          　　　　　　　　　　　　　　　書記官  陳　靜　姿
中　　　華　　　民　　　國　　九十三　　年　　　六　　　月　　二十三　　日
